臺灣板橋地方法院刑事判決　　　　　　　　　　　　　九十三年度交易字第八０號
　　公　訴　人　臺灣板橋地方法院檢察署檢察官
　　被　　　告　丙○○
右列被告因過失傷害案件，經檢察官提起公訴（九十三年度偵字第六一七０號），本
院判決如左：
    主  文
丙○○從事業務之人，因業務上之過失傷害人，處有期徒刑伍月，如易科罰金，以
佰元折算壹日。
    事  實
一、丙○○有傷害、侵占等前科。平日為營業小客車駕駛人，係以駕駛營業小客車為
    業務之人。其於九十三年二月五日上午七時三分許，駕駛車牌號碼九Ｃ─九五二
    號之營業小客車，沿臺北縣新莊市○○街由福壽街往長青街方向行駛，途經福樂
    街與復興路二段路口前時，本應注意車前狀況並隨時採取必要之安全措施，而當
    時雖為雨天、但日間有自然光、視距良好、路面無缺陷及障礙物，復無不能注意
    之情事，竟疏於注意貿然前進，致其車頭不慎撞擊適沿前揭復興路二段往中港路
    方向行經該路口，由乙○○所駕駛車牌號碼為ＡＰＫ─五八九號之重型機車右側
??車身及乙○○之右腳，使乙○○人車倒地受有右腳踝遠端脛骨及腓骨骨折之傷害
??。丙○○肇事後在警員前往現場處理尚未知悉肇事人前，在場向警員自首其本人
    駕車致人受傷之犯行，進而接受裁判。
二、案經乙○○訴由臺北縣政府警察局新莊分局報請臺灣板橋地方法院檢察署檢察官
    偵查起訴。
    理  由
一、訊據被告丙○○對其於前揭時、地駕車撞及告訴人乙○○所駕前開機車之右側車
    身，並致告訴人受有上開傷害等事實固坦白承認，惟矢口否認有何因業務過失傷
    害人致重傷之犯行，辯稱：伊當時係綠燈，告訴人係闖紅燈，伊方撞上告訴人，
    ，伊並無過失云云。經查：
  (一)被告駕車於前揭時、地與告訴人發生車禍，並致告訴人受有上開傷害之事實，業
    據被告坦承不諱，核與告訴人乙○○於警訊、偵查中之指訴及於本院審理中之證
    述相符，並有道路交通事故現場圖、臺北醫院診斷證明書各一份、道路交通事故
    調查表二份、現場及車損照片十二幀附卷可稽。
  (二)被告與告訴人二人對於當時之燈號各執一詞，而依證人即當時行經該處八Ｋ─二
    四五七車號自小客車之駕駛人丁○○於警詢中之證述，亦無法確知當時燈號為何
    ，是尚無足夠之積極證據證明被告有闖紅燈之事實。然查被告之營業小客車撞及
    告訴人機車之地點，係位於福樂街往長青街方向之車道外側，有卷附事故現場圖
??及現場照片可稽，而依該現場圖所示，福樂街為雙向各一車道，其中往福壽街方
??向之車道寬三點六公尺，加計與路緣之一點四公尺，即為五公尺，是車禍當時告
??訴人之機車已至少進入路口約七、八公尺，而告訴人乙○○為二十四年次，車禍
??發生時將近六十九歲，當時復為雨天，告訴人機車之速度必然不快，再參以被告
    乃係以車頭撞及告訴人之機車右側等情，可見當時告訴人之機車已經進入路口一
??段時間，不論當時被告之號誌是否為綠燈，如其於通過交岔路口時能注意車前狀
??況，謹慎慢行，自有足夠之時間預見告訴人之機車自左方行駛而來，進而採取必
    要之安全措施以避免車禍發生。況依證人丁○○於警詢中所述：「還沒有過復興
    路時，有一部營小客車由我車輛右側行駛過去，在我右前方撞上一部機車。」等
    語（參見九十三年度核退字第二二八九號卷第十一頁），被告亦自承我到路口的
    時候已經綠燈了，但是前面那個女孩子，就是前面說的證人（按即丁○○），開
    車好像要左轉而且擋在我前面，所以我有從她的右邊稍微繞過去，要往前開。」
    等語（參見本院九十三年五月十四日準備程序筆錄）研判，當時被告應欲從證人
    丁○○之右側超車過去，而依福樂街如前所述乃係雙向各一車道而已，亦即被告
    之前方既為證人丁○○之自小客車，被告僅能由車道外側靠近路緣之處鑽向路口
    ，此亦與本件撞擊地點位於車道外側相符，而被告此時左側之視線自然為證人丁○○之自小客車所擋住，其復未小心減速或暫時停止觀看車前狀況及左右來車，
    故無法及時發現告訴人之機車正從左側而來通過路口。據此，被告未注意車前狀
    況，冒然於前車右側超越，導致無法及時採取安全措施，進而導致本件車禍發生
    ，至為灼然。
  (三)按車輛行駛時，駕駛人應注意車前狀況，並隨時採取必要之安全措施，道路交通
    安全規則第九十四條第三項定有明文，被告駕駛汽車自應注意上述道路交通安全
    規定。而事發當時雖為雨天、但為上午七時許，有日間自然光、視距良好、路面
    無缺陷及障礙物，有前揭道路交通事故調查表在卷可按，並無不能注意之情事，
    詎被告竟疏未注意車前狀況，冒然超越前車搶先行駛以致肇事，並致告訴人受有
    前揭傷害，其具有過失，至為灼然，且其過失與告訴人所受傷害間，顯有相當因
    果關係。據此，本案事證明確，被告犯行洵堪認定。另本院認不論當時被告行駛
    方向之燈號為何，被告均有未注意車前狀況之過失，至告訴人是否闖紅燈不過為
    其與有過失之問題，與被告過失責任之成立無礙，故被告聲請傳喚證人丁○○證
    明當時之燈號為何，即無必要，附此敘明。
二、查被告為營業小客車駕駛人，係以駕駛營業小客車為業務之人，業據其供承在卷
    ，其因業務上之過失致被害人受有前揭傷害，核其所為，係犯刑法第二百八十四
    條第二項前段因業務上之過失傷害人罪。又被告於肇事後未被有偵查權之公務員
    或機關發覺其為犯嫌前，留在事故現場向到場處理之警員自首犯行，進而接受裁
    判等節，有臺北縣政府警察局新莊分局交通分隊所製作之交通事故肇事人自首情
    形紀錄表一份在卷足憑，應依刑法第六十二條前段之規定減輕其刑。本院爰審酌
    被告有如事實欄所示之前科，有臺灣高等法院被告全國前案紀錄表一份在卷可按
    ，素行非佳，其於本件中未注意車前狀況即冒然搶先前進之過失程度重大，並致
    被害人受有前揭右腳踝遠端脛骨及腓股骨折之嚴重傷勢，及犯罪後仍否認犯行，
    迄未賠償被害人損失之態度等一切情狀，量處如主文所示之刑，並諭知易科罰金
    之折算標準，以示懲儆。
據上論斷，應依刑事訴訟法第二百九十九條第一項前段，刑法第二百八十四條第二項
前段、第六十二條前段、第四十一條第一項前段，罰金罰鍰提高標準條例第一條前段
、第二條，判決如主文。
本案經檢察官甲○○到庭執行職務。
中　　　華　　　民　　　國　　九十三　　年　　　八　　　月　　三十一　　日
                                  臺灣板橋地方法院交通法庭
                                      審判長法  官  陳  財  旺
                                            法  官  李  幼  妃
                                            法  官  張  紹  省
右正本證明與原本無異。
如不服本判決，應於判決送達後十日內，向本院提出上訴狀。
                                            書記官  周  雅  玲
中　　　華　　　民　　　國　　九十三　　年　　　八　　　月　　三十一　　日
附錄本案論罪科刑法條全文：
刑法第二百八十四條
因過失傷害人者，處六月以下有期徒刑、拘役或五百元以下罰金。致重傷者，處一年
以下有期徒刑、拘役或五百元下罰金。
從事業務之人，因業務上之過失傷害人者，處一年以下有期徒刑、拘役或一千元以下
罰金。致重傷者，處三年以下有期徒刑、拘役或二千元以下罰金。
